【裁判字號】    89,交訴,86
【裁判日期】    890810
【裁判案由】    公共危險
【裁判全文】
臺灣臺南地方法院刑事判決                          八十九年度交訴字第八六號
    公  訴  人  臺灣台南地方法院檢察署檢察官
    被      告  甲○○
右列被告因公共危險等案件，經檢察官提起公訴（八十九年度偵字第一０七０號），
本院判決如左：
    主  文
甲○○駕駛動力交通工具肇事，致人傷而逃逸，處有期徒刑柒月，緩刑貳年。
被訴過失傷害部分公訴不受理。
    事  實
一、甲○○於民國（下同）八十八年七月八日十七時二十五分許，駕駛車牌號碼ＦＭ
    －七六六七號自小客車，沿台南縣安定鄉○○村○○○○道由南往北（牛肉寮往
    港口）方向行駛，行經該線道與港南村無號誌交岔路口處時，應注意、能注意轉
    彎車應暫停讓直行車先行之規定，竟疏未注意即貿然右轉，致在其右後方由乙○
    ○○所直行騎乘之車號ＭＶＨ－三○二號機車因閃避不及而撞及該自小客車右後
    方保險桿，因而人車倒地，造成乙○○○受有人中部及上下嘴唇撕裂傷之傷害，
    詎甲○○於肇事致乙○○○受傷後竟未下車查看及救助傷患，反駕車加速逃逸，
    嗣經警據報循線查獲。
二、案經乙○○○訴由台南縣警察局善化分局報請台灣台南地方法院檢察署檢察官偵
    查起訴。
    理  由
甲、有罪部分：
一、訊之被告甲○○固供承於右揭時地有駕車經過肇事地點，然矢口否認有肇事逃逸
    犯行，辯稱：本件車禍依告訴人所述，係告訴人發現伊自小客車要右轉，可能告
    訴人未保持安全距離，故緊急剎車致機車失控倒地滑行，機車撞及伊保險桿，當
    告訴人機車滑行時，依地心引力及刮地力之影響，應是即將停止狀態，故撞及伊
    保險桿時力道不大，所以伊才未發覺，伊並非故意逃逸，實在是不知發生車禍云
    云。經查，告訴人於前揭時、地，騎機車與被告駕駛之自小客車發生車禍，致其
    受有人中部及上下嘴唇撕裂傷之傷害等情，業據告訴人乙○○○於警訊、偵查及
    本院審理中指訴綦詳，並有現場及車損照片八張及診斷證明書一紙在卷可稽，而
    依卷附告訴人車損照片，告訴人機車前擋泥板下半截完全破裂，足見當時碰撞力
    道之強，應非僅輕微擦撞，被告自無未能察覺之理，雖被告車輛後保險桿僅有輕
    微擦痕，惟告訴人機車前擋泥板係塑膠製品，被告之保險桿亦為塑膠，因材質關
    係，二者碰撞非必然有嚴重擦痕，尚不得執此而為被告有利之認定，且衡諸常情
    ，駕駛者於右轉時均會由車輛右後視鏡查看右後方有無車輛再行轉彎，即當時對
    車輛右後方之動靜會更加注意，則被告於右後方有機車倒地擦撞時，豈有不知之
    理，其辯稱不知情云云，顯係卸責之詞，委無足採，被告駕車肇事後逃逸一節，
    灼然至明，本案事證明確，被告犯行堪予認定。
二、核被告甲○○所為，係犯刑法第一百八十五條之四肇事逃逸罪，爰審酌被告犯罪
    之動機、心態、肇事之時間、地點、告訴人所受之傷害及被告犯罪後之態度等一
    切情狀，量處如主文所示之刑。末查被告前未曾受有期徒刑以上刑之宣告，此有
    本院被告全國前案紀錄表一紙在卷足憑，素行良好，其因一時失慮，罹犯刑典，
    經此起訴審判後，應知警惕，諒無再犯之虞，且被告肇事後，在本院審理期間，
    業已與告訴人達成民事和解，獲得其原諒，本院認對被告所處之刑以暫不執行為
    當，爰併予宣告緩刑二年，以勵自新。
乙、公訴不受理部分：
一、按告訴乃論之罪，告訴人於第一審辯論終結前，得撤回其告訴；又告訴乃論之罪
    經撤回者，應諭知不受理之判決，刑事訴訟法第二百三十八條第一項、第三百零
    三條第三款分別定有明文。
二、查本件告訴人乙○○○告訴被告甲○○過失傷害案件，公訴人認係觸犯刑法第二
    百八十四條第一項之罪，依同法第二百八十七條之規定，係告訴乃論之罪。茲經
    告訴人當庭表明請求撤回告訴，有審判筆錄在卷可稽，揆之首開說明，就此過失
    傷害部分自應另為諭知不受理之判決。
據上論斷應依刑事訴訟法第二百九十九條第一項前段、第三百零三條第三款，刑法第
一百八十五條之四、第七十四條第一款，判決如主文。
本案經檢察官吳勇輝到庭執行職務。
中    華    民    國      八十九      年      八      月       十       日
                                臺灣臺南地方法院交通法庭
                                      法  官  黃  光  進
右正本證明與原本無異。
如不服本判決，應於判決送達後十日內，向本院提出上訴狀（應附繕本）。
                                      書記官  黃  富  煜
中    華    民    國      八十九      年      八      月      十一      日
附錄本案論罪科刑法條：
刑法第一百八十五條之四：
駕駛動力交通工具肇事，致人死傷而逃逸者，處六月以上五年以下有期徒刑。


司法院資訊處製作；財團法人民間司法改革基金會備份。
